---
output: github_document
---

# trab2me918
## Introdução
O pacote em R `trab2me918` tem o objetivo de realizar o ajuste de uma regressão linear, gerando objetos úteis para a sua análise, como os valores dos coeficientes ajustados, resíduos, valores preditos, entre outros. Possui as seguintes funções:

- `banco_exemplo`: contém um banco de dados simulados.
- `ajusta_beta`: calcula os valores dos coeficientes (betas) de uma regressão linear com variáveis preditoras numéricas.
- `predicao`: faz predições em um modelo linear para um conjunto de dados.
- `grafico_pred`: plota gráfico de valores preditos vs. valores obervados.

## Instalação

O `trab2me918` será mantido apenas no Github. Para utilizar o pacote corretamente, é necessário que o usuário tenha linguagem de programação R na versão 2.10 ou superior. A instalação pode ser feita por meio da função abaixo:

```{r, eval = FALSE}
# install.packages("devtools")
devtools::install_github("jsicas/trab2me918")
```

### banco_exemplo

Consiste em um banco de dados simulados com 4 variáveis e 100 observações. É um objeto `data.frame` contendo 3 preditores ($X1$, $X2$ e $X3$) e uma variável resposta ($Y$).

As variáveis foram geradas da seguinte forma:

$$
\begin{aligned}
X1 &\sim \mathcal{N}(6, 18^2)\\
X2 &\sim \mathcal{N}(10, 30^2)\\
X3 &\sim Exp(5)\\
Y &= \frac{2}{3} X1 + \frac{5}{2} X2 + X3 + \varepsilon, \;\;\varepsilon \sim \mathcal{N}(0, 7^2)
\end{aligned}
$$

### ajusta_beta

Função que calcula os valores dos coeficientes (betas) de uma regressão linear com variáveis preditoras numéricas. Possui os seguintes argumentos:

- `formula`: recebe a fórmula que será utilizada no ajuste do modelo. Deve ser escrita da seguinte maneira: `Variável Resposta ~ Variáveis Preditoras`.
- `data`: um objeto contendo o banco de dados que será utilizado no ajuste.

### predicao

Função que faz predições em um modelo linear para um conjunto de dados. Possui os seguintes argumentos:

- `model`: objeto de modelo da classe `modelo_linear` cuja predição é desejada.
- `new_data`: conjunto de preditoras desejado. Deve ser um data frame, cujas colunas têm os nomes das preditoras (deve possuir todas).

### grafico_pred

Função que plota gráfico de valores preditos vs. valores obervados. Possui os seguintes argumentos:

- `model`: objeto de modelo da classe `modelo_linear` cuja predição é desejada.
- `new_data`: argumento opcional com conjunto de preditoras para usar no gráfico. Deve ser um data frame, cujas colunas têm os nomes das preditoras (deve possuir todas).
- `file`: argumento opcional com o caminho de onde se quer salvar o gráfico.
- `width`: argumento opcional com a largura do gráfico em polegadas.
- `height`: argumento opcional com a altura do gráfico em polegadas.


## Exemplo

Podemos fazer a regressão linear múltipla utilizando o `banco_exemplo` disponibilizado no pacote.

```{r example}
library(trab2me918)
dados <- banco_exemplo
head(dados) #Primeiras seis observações

modelo <- ajusta_beta(formula = Y ~ X1 + X2 + X3, data = banco_exemplo)
modelo

predicao(model = modelo, new_data = data.frame(X1 = c(3, 10), X2 = c(7, 23), X3 = c(30, 44)))

grafico_pred(model = modelo, new_data = data.frame(X1 = c(3, 10), X2 = c(7, 23), X3 = c(30, 44)))
```
